# 售后回租首期租金低于实际利率法计算的利息

提问人：yun_dan 时间：2019-12-12 08:05:12
请教陈版：
售后回租形成的融资租赁，我认为支付的手续费是变相的利息，按照实际利率法计算之后首期支付的租金金额小于按实际利率计算得出的租赁利息，这种情况下，如果继续按摊余成本计算，则本期支付的本金金额为负数，我是否可以当做第一期支付的租金全部是利息。后面按实际利率法正常测算每期利息。谢谢陈版！
QQ 截图20191212203910.jpg (130.98 KB, 下载次数: 0)
6 天前上传

回答人：chenyiwei
不建议这样处理。在实际利率法下，无需区分所支付的款项是本金还是利息。
如果 “照实际利率法计算之后首期支付的租金金额小于按实际利率计算得出的租赁利息”，则在首期支付后，该项负债的账面价值（摊余成本）反而会增加，但这属于正常情况。

提问人：yun_dan 时间：2019-12-15 08:05:12
谢谢陈版的解答，再请教陈版，每期租金金额不相等，还款时间间隔不相等，那么 1. 该怎么计算实际利率呢，是否可以直接用 IRR 公式计算？2. 每期应摊销的利息可以直接用摊余成本乘以 1 中实际利率得出么？

回答人：chenyiwei
此时应使用 XIRR() 函数计算实际利率。